fr: Format du synthétiseur: Bureau/module (sans clavier); Module Eurorack; Synthétiseur à clavier; Keytar; Montable en rack; Groovebox de table; Autre
de: Bauform des Synthesizers: Desktop/Modul (ohne Tasten); Eurorack-Modul; Keyboard-Synthesizer; Keytar; Rackmount; Tabletop-Groovebox; Sonstige
pl: Współczynnik kształtu syntezatora: Desktop/moduł (bez klawiszy); Moduł Eurorack; Syntezator klawiszowy; Keytar; W obudowie Rack; Groovebox nabiurkowy; Inny
sl-SI: Oblika sintetizatorja: Namizno/modul (brez tipk); Modul Eurorack; Sintetizator s tipkovnico; Keytar; Vgradnja v omarico (rack); Namizni groovebox; Drugo
pt-PT: Formato do sintetizador: Secretária/módulo (sem teclas); Módulo Eurorack; Sintetizador de teclado; Keytar; Bastidor; Groovebox de mesa; Outro
vi: Hình dạng của bộ tổng hợp âm thanh: Máy tính để bàn/mô-đun (không phím); Mô-đun Eurorack; Nhạc cụ phím (Keyboard synthesizer); Keytar; Gắn tủ rack; Groovebox để bàn; Khác
tr: Sentezleyici form faktörü: Masaüstü/modül (tuşsuz); Eurorack modülü; Klavyeli synthesizer; Gitar klavye; Raf tipi; Masaüstü groovebox; Diğer
en: Synthesizer form factor: Desktop/module (no keys); Eurorack module; Keyboard synthesizer; Keytar; Rackmount; Tabletop groovebox; Other
nl: Synthesizer vormfactor: Desktop/module (geen toetsen); Eurorack-module; Keyboard-synthesizer; Keytar; Rackmount; Tabletop-groovebox; Overig
zh-CN: 合成器外形规格: 桌面版/模块（无键盘）; Eurorack 模块; 键盘合成器; 肩背式键盘 / 键盘吉他; 机架式; 桌面律动鼓机; 其他
th: รูปแบบตัวสังเคราะห์เสียง: ตั้งโต๊ะ/โมดูล (ไม่มีคีย์); โมดูลยูโรรัก; คีย์บอร์ดซินธิไซเซอร์; คีย์ทาร์; แร็คเมานท์; เครื่องทำจังหวะตั้งโต๊ะ; อื่นๆ
fi: Syntetisaattorin muotokerroin: Pöytämalli/moduuli (ei koskettimia); Eurorack-moduuli; Kosketinsyntetisaattori; Keytar; Räkkiasennus; Pöytämallinen groovebox; Muu
lt-LT: Sintezatoriaus forma: Stalinis / modulis (be klavišų); „Eurorack“ modulis; Klavišinis sintezatorius; „Keytar“ sintezatorius; Tvirtinamas stove; Stalinis „groovebox“ (ritmo mašina); Kita
it: Fattore di forma del sintetizzatore: Desktop/modulo (senza tasti); Modulo Eurorack; Sintetizzatore a tastiera; Keytar; Montaggio a rack; Groovebox da tavolo; Altro
el: Συντελεστής μορφής συνθεσάιζερ: Επιτραπέζιο/Μονάδα (χωρίς πλήκτρα); Μονάδα Eurorack; Synthesizer με πλήκτρα; Keytar; Rackmount; Επιτραπέζιο groovebox; Άλλο
nb: Synthesizer-formfaktor: Skrivebord/modul (uten tangenter); Eurorack-modul; Synthesizer med tangenter; Keytar; Rackmontering; Bordmodell groovebox; Annet
sv: Synthesizer – utformning: Skrivbordsmodell/modul (inga tangenter); Eurorack-modul; Klaviatur-synthesizer; Keytar; Rackmonterad; Bordsmodell groovebox; Annan
bg-BG: Типоразмер на синтезатора: Десктоп/модул (без клавиши); Eurorack модул; Синтезатор с клавиатура; Кийтар; За рак монтаж; Настолен грувбокс; Друго
ro-RO: Factorul de formă al sintetizatorului: Desktop/modul (fără clape); Modul eurorack; Sintetizator cu claviatură; Keytar; Montare pe rack; Groovebox de masă; Altele
zh-TW: 合成器外型規格: 桌上型/模組 (無琴鍵); Eurorack 模組; 鍵盤合成器; 肩背式鍵盤; 機架式; 桌上型節奏機; 其他
da: Formfaktor for synthesizer: Skrivebord/modul (uden tangenter); Eurorack-modul; Keyboard-synthesizer; Keytar; Rackmontering; Bord-groovebox; Andet
ja: シンセサイザーのフォームファクター: デスクトップ/モジュール (鍵盤なし); ユーロラックモジュール; キーボードシンセサイザー; ショルダーキーボード; ラックマウント; 卓上グルーヴボックス; その他
ru: Формфактор синтезатора: Настольный/модульный (без клавиш); Модуль Eurorack; Клавишный синтезатор; Клавитара; Монтируемый в стойку (рэковый); Настольный грувбокс; Другое
es: Factor de forma del sintetizador: Escritorio/módulo (sin teclas); Módulo Eurorack; Sintetizador de teclado; Keytar; Montaje en rack; Groovebox de mesa; Otro
hu: Szintetizátor kialakítása: Asztali/modul (billentyűk nélkül); Eurorack modul; Szintetizátor billentyűzettel; Keytar (gitárszintetizátor); Rackbe szerelhető; Asztali groovebox; Egyéb
ko: 신디사이저 폼 팩터: 데스크톱/모듈(건반 없음); 유로랙 모듈; 키보드 신시사이저; 키타; 랙마운트; 테이블탑 그루브박스; 기타
sk-SK: Formát syntetizátora: Stolový/modulárny (bez klávesov); Modul Eurorack; Klávesový syntetizátor; Keytar; Na montáž do stojana (racku); Stolný groovebox; Iný
cs: Provedení syntezátoru: Stolní/modulový (bez kláves); Eurorackový modul; Klávesový syntezátor; Keytar; Do racku; Stolní groovebox; Jiné
hr-HR: Faktor oblika sintetizatora: Stolni/modul (bez tipki); Eurorack modul; Sintisajzer s tipkovnicom; Keytar; Za ugradnju u ormar (rackmount); Stolni groovebox; Ostalo
pt-BR: Sintetizador formato: Desktop/Módulo (sem teclas); Módulo Eurorack; Sintetizador de teclado; Keytar; Montagem em rack; Groovebox de mesa; Outro